臺灣臺北地方法院交通事件裁定　　　　　　　　　九十二年度交聲字第一四三九號
　　　　異　議　人
　　　　即受處分人　　甲○○　.
右列受處分人因違反道路交通管理處罰條例案件，對於台北市交通事件裁決所中華民
國九十二年七月三十日所為之處分（原處分案號：北市裁三字第駕裁二二─ＡＴ00
00000號、北市裁三字第駕裁二二─ＡＴ0000000號、北市裁三字第駕裁
二二─ＡＴ0000000號），聲明異議，本院裁定如左：
    主  文
異議駁回。
    理  由
一、按「汽車駕駛人在禁止臨時停車處所停車者，處新台幣（下同）六百元以上一千
    二百元以下罰鍰」，道路交通管理處罰條例第五十六條第一項第一款定有明文。
    而「在交叉路口十公尺內為禁止臨時停車之處所」，道路交通安全規則第一百十
    一條第一項第二款亦定有明文。
二、本件異議人即受處分人甲○○所有車號５Ｂ─３６０６號自用小客車，於民國九
    十二年五月二十三日二十時二十四分、同年月二十四日二十時二十四分、同年月
    二十六日七時十八分，在台北市○○路○段，即交叉路口十公尺內停車，分別經
    台北市政府警察局文山第一分局交通警察大隊員警當場以受處分人所有該車號汽
    車有違反道路交通管理處罰條例第五十六條第一項第一款規定之行為掣單舉發，
    嗣受處分人於舉發通知單上所載之應到案日期前向原處分機關提出申訴，經原處
    分機關請舉發單位調查結果，仍認受處分人有前開違規行為，原處分機關乃依道
    路交通管理處罰條例第五十六條第一項第一款、第八十五條第三項規定，於九十
    二年七月三十日裁處受處分人罰鍰各九百元，共計二千七百元。
三、受處分人聲明異議意旨否認有何違反道路交通管理處罰條例之行為，辯稱：停放
    地點係位於台北市○○路○段七十九巷五弄與台北市○○路○段一０九巷巷口，
    並非位於大馬路路口，地點僻靜，交通流量不大，該地向有車輛停放而從未見受
    處罰云云。經查：受處分人所有之自用小客車於右揭時間停放在秀明路一段十九
    巷與十九巷五弄交岔路口十公尺以內之違規事實，業據證人即舉發員警周映傑到
    庭證稱：「受處分人停的位置確實是巷口，該巷口並非很大，他停在巷口轉彎處
    ，影響人車之出入。」等語明確，並有台北市政府警察局文山第一分局九十二年
    七月二十四日北市警文一分交字第０九二六一五七九四００號函在卷可稽，該自
    用小客車既確在交岔路口十公尺內停車，而有影響人車出入之虞，則受處分人自
    不得因該處地點係屬僻靜或交通流量不大等理由而主張免責。此外，受處分人雖
    以該地尚有其他車輛停放卻未見受罰等情詞置辯，然行政機關為行政行為，非有
    正當理由，不得為差別待遇，固為行政程序法第五條所揭示之平等原則，亦為行
    政法上重要之一般法律原則，惟主張平等原則之基礎事實應為合法，即處分相對
    人不得要求行政機關為不法行政行為之平等，縱然該處偶有違規停車而未為警員
    所能立即知悉並舉發，亦非為受處分人可得據以免責之事由，則受處分人上揭之
    主張與辯解，僅係其飾詞狡辯之語，不足為採。本件事證已臻明確，受處分人之
    違規行為堪以認定。
四、綜上所述，受處分人所有之該自用小客車確在禁止臨時停車處所停車，而原處分
    機關依上開道路交通管理處罰條例第五十六條第一項第一款、第八十五條第三項
    之規定各裁處受處分人罰鍰九百元，共計二千七百元，核無違誤，本件聲明異議
    為無理由，應予駁回。
據上論斷，應依道路交通案件處理辦法第十九條，裁定如主文。
中      華      民      國    九十三    年    一      月   　 三十　　  日
                                      臺灣臺北地方法院交通法庭
                                          法  官  趙子榮
右正本證明與原本無異。
如不服本裁定應於送達後五日內向本院提出抗告狀
                                          書記官  林鈴芬
中      華      民      國    九十三    年    二      月        二       日
